Ernesto Mamani

Junior Web developer

Arequipa, Peru (GMT-5) (+51) 978 775 813 <u>ernesto134alonso123@gmail.com</u> github.com/alonsoernesto

Desarrollador WEB con más de 2 años de experiencia, diseñando y desarrollando aplicaciones WEB, móvil y Desktop usando Javascript / Typescript (ReactJS, NextJS, NodeJS, NestJS) en WEB, programando (C#) para el desarrollo de aplicaciones Desktop, para diferentes tipos de clientes y proyectos.

EXPERIENCIA

CENASA, Desarrollador en ReactJS y NodeJS— Oct 2022 - May 2023

Programando pequeñas tareas, siendo Backend o FrontEnd, enviadas por el gobierno para el proyecto de CENASA,
en donde soy parte de un equipo encargado del desarrollo del sistema WEB.

Tech stack: ReactJS, Typescript, GraphQL.

EXPONENTIA, Programador Typescript Junior — Dic 2021 - Jul 2022

- Resolviendo Bugs y corrigiendo errores que me encargaban diariamente, ya sea parte del Cliente o del Servidor, en donde los proyectos ya estaban en desarrollo y llevaba tiempo.
- Adicionalmente se priorizaba el correcto uso de estructura de datos, y alto conocimiento en algoritmos.

Tech stack: Typescript, ReactJS, NodeJS, PostgreSQL.

Freelance.com, Desarrollador WEB Full Stack Junior — Abril 2020 - Set 2021

- Desarrollando pequeños proyectos para PYMES en Perú, ya sea parte del servidor y del cliente como freelance.
- Duración máxima en desarrollador como freelance fue de 5 meses, en el rubro de e-commerce.

Tech stack: NextJS, NodeJS, MongoDB, MYSQL.

PROYECTOS

Clonando Redes Sociales - 2022

- Desarrollando proyectos en donde tiene como objetivo aplicar el conocimiento aprendido a la práctica.
- Así mismo programe clonando redes sociales como Facebook, Airbnb e Instagram.

Tech stack: NextJS, ReactJS, NodeJS, NestJS. MongoDB, MYSQL.

Instituto Superior Tecnológico Privado UNITEK — 2020 - 2021

- El desarrollo de mi tesis, para la titulación de Técnico como Desarrollador de Sistemas de Información, tuvo la finalidad de disminuir el contacto físico en restaurantes, desarrollando así una aplicación.
- Consistió en la creación de sus restaurantes en la aplicación para informar a clientes de sus productos y servicios de la misma, así minimizando contacto físico y compra de otros servicios(publicidad).

Tech stack: React-Native, Redux, Firebase, Google Maps API.

My Portafolio - 2020

• Desarrollo WEB Single Page Application, con tecnologías HTML, CSS, JS.

Tech stack: NextJS, TailwindCSS. Vercel.

SKILLS

- Lenguajes de Programación: JavaScript, Typescript, C#.
- Frameworks / Librerías: Advanced: ReactJS, NextJS; Intermediate: React-Native, GraphQL, NestJS, NodeJS, API REST.
- Base de Datos: MongoDB, Firebase, SQL Server, MySQL.
- Software: VCode, Neovim, Postman, Git, Linux, Docker.
- Lenguajes: Básico: Ingles; Nativo: español.
- **+Plus:** Reparación de Celulares, Electrónica Básica, Musico en arpa y guitarra.

EDUCACION

- Universidad Peruana de Ciencias Aplicadas (UPC) Lima, Perú, Estudiante en Ingeniería de Sistemas.
- Instituto Superior Tecnológico de Arequipa UNITEK Arequipa, Perú. Técnico en Desarrollo de Sistemas, April 2021
- Instituto de educación superior TECSUP Arequipa, Perú. Certificado en Desarrollo WEB Full Stack, Junio 2020

CERTIFICACIONES

- <u>Técnico en Desarrollo de Sistemas de Información</u> UNITEK 2021
- Certificado en Desarrollo WEB Full Stack TECSUP 2020
- <u>Certificados en Ingles Básico A2</u> ACISTPERU 2020
- Puedes saber más acerca de mi en linktr.ee/ernesto alonso